臺灣屏東地方法院刑事判決　　　　　　　　　　　　　九十三年度交訴字第六三號
　　公　訴　人　臺灣屏東地方法院檢察署檢察官
　　被　　　告　乙○○　男　二.
右列被告因過失致死等案件，經檢察官提起公訴（九十三年度撤緩偵字第二七號），
本院裁定改依簡式審判程序審理，判決如左：
    主    文
乙○○服用酒類，不能安全駕駛動力交通工具而駕駛，處有期徒刑參月。又因過失致
人於死，處有期徒刑玖月。應執行有期徒刑拾月，緩刑參年。
    事    實
一、乙○○考領有大貨車駕駛執照，明知飲酒過量將影響安全駕駛動力交通工具之能
    力，進而危及其他在道路上行駛之車輛或行人之生命、身體及財產上安全，因而
    酒後吐氣所含酒精成份如超過每公升零點二五毫克以上時，即不得駕車，仍於民
    國九十二年四月四日晚上八時至翌日凌晨二時許，在其表哥位於屏東縣南州鄉米
    崙村住處，與其表哥及其兄鄭國維一同飲用酒類，其飲酒後血液酒精濃度達三Ｏ
    ＯＭＧ／ＤＬ，即吐氣所含酒精成分達每公升一點五毫克，超過每公升Ｏ點二五
    毫克禁止駕駛汽機車之標準值甚鉅，致其視覺及行為反應能力有所降低，顯已達
    不能安全駕駛動力交通工具之程度後，貿然駕駛車牌號碼ＸＵ─二二三三號自小
    客車，並搭載其兄鄭國維，沿屏東縣南州鄉○○路由北往南方向行駛，嗣於同年
    四月五日凌晨六時四十分許，行經同安路段同安高幹四十四號電線桿前，本應注
    意汽車駕駛人，應注意車前狀況，隨時採取必要之安全措施，又行車速度應依速
    限標誌或標線之規定，無標誌或標線者，行車時速不得超過五十公里，但在未劃
    四十公里之規定，而依當時天候陰、光線係晨光、柏油路面、路面無缺陷、無障
    礙物、視距良好等情，並無不能注意之情事，竟疏於前揭必要之注意，且因飲用
    酒類後意識模糊，反應遲鈍，而超速行駛致操控不當，剎避不及之下，車頭撞擊
    同安高幹四十四號電線桿，致乘客即其兄鄭國維受有左胸挫傷、胸腔內出血等傷
    害，經送屏東縣東港鎮輔英醫院急救，惟至同年四月五日上午七時十二分許不治
    死亡。
二、案經屏東縣警察局東港分局報請臺灣屏東地方法院檢察署檢察官相驗後偵查起訴
    。
    理    由
一、右揭犯罪事實，業據被告乙○○於本院審理時坦承不諱，核與被害人之母親甲○
    ○○於警詢、偵訊時指述之情節相符，復有道路交通事故調查報告表（一）（二
    ）及交通事故現場圖各一紙、交通事故現場照片十一幀在卷可佐。又被告於酒後
    血液中酒精濃度達三○○ＭＧ＼ＤＬ（相當於呼氣中酒精濃度每公升一點五毫克
    ）之事實，亦有安泰綜合醫院九十二年四月五日檢查單一紙在卷可資佐證，且被
    害人鄭國維確因本件車禍致胸腔內出血、左胸挫傷死亡，復經臺灣屏東地方法院
    檢察署檢察官督同法醫師相驗明確，製有相驗屍體證明書、驗斷書、勘驗筆錄各
    一份及輔英技術學院附設醫院法醫參考病例摘要一紙在卷足憑，被告自白核與事
    實相符。
二、按刑法第一百八十五條之三所稱服用酒類或其他相類之物，不能安全駕駛動力交
    通工具之公共危險條款，係屬抽象危險犯之規定，此種抽象危險犯係伴隨飲酒過
    量駕車之行為而當然成立。換言之，只需客觀上有此種行為出現，危險即視為存
    在，是否果真肇事，並不影響公共危險罪責之成立，若其果真駕車肇禍，其不能
    安全駕駛動力交通工具之情形，則更不待言。又按飲酒後呼氣中酒精濃度逾每公
    升Ｏ點五五毫克時，將出現平衡感與障礙度升高，肇事率為一般人十倍；酒精濃
    度逾每公升Ｏ點八五毫克時，將出現噁心、步履蹣跚，肇事率為一般人五十倍之
    行為狀態，此業經法務部八十八年五月十八日以法八八檢字第○○一六六九號函
    告週知，且有中央警察大學交通學系暨交通管理研究所教授蔡志中所製之「酒精
    濃度與肇事率之關係表」一紙在卷可稽。而被告肇事後血液中酒精濃度達三○○
    ＭＧ＼ＤＬ（相當於呼氣中酒精濃度每公升一點五毫克），則其所測得之酒精濃
    度指數遠高於前開數值，再衡以被告肇事時，為天候陰、光線係晨光、柏油路面
    、路面無缺陷、無障礙物、視距良好等情，此有屏東縣警察局東港分局所製作之
    道路交通事故調查報告表（一）一紙可參，衡諸一般正常駕駛人之反應能力，於
    相同情況之下，當足以正常行駛而無發生事故之虞，被告竟仍因注意力及判斷力
    不足因而肇事，更益徵被告於飲用酒類後，酒後顯已無法順利控制車輛、注意及
    反應能力均已降低，已達不能安全駕駛之程度甚明。本件被告公共危險之事證明
    確，此部分之犯行堪予認定。
三、按汽車駕駛人飲酒後其吐氣所含酒精濃度超過每公升Ｏ點二五毫克以上者，不得
    駕車；行車速度應依速限標誌或標線之規定，無標誌或標線者，行車時速不得超
    過五十公里，但在未劃設車道線、行車分向線之道路，或設有快慢車道分隔線之
    慢車道，時速不得超過四○公里，道路交通安全規則第一百十四條第二款及第九
    十三條第一項第一款分別定有明文，查被告考領有大貨車駕駛執照，為富有駕駛
    經驗之人，對於上開交通安全規則自知之甚稔，且前揭規定亦為被告應注意之事
    項，況肇事當時天候陰、光線係晨光、柏油路面、路面無缺陷、無障礙物、視距
    良好等情，有前開道路交通事故調查報告表（一）在卷可考，足見當時狀況依被
    告之智識、能力亦無不能注意之情事，竟因酒醉意識不清，疏於注意，甚為明顯
    ，又被告之過失行為與被害人鄭國維死亡之間，顯有相當因果關係。故本件被告
    所涉過失致死之事證明確，其此部分之犯行亦堪認定。
四、核被告所為，係犯刑法第一百八十五條之三之酒醉駕車罪及同法第二百七十六條
    第一項之過失致人於死罪。其所犯上開二罪間，犯意各別，行為互殊，罪名有異
    ，應予分論併罰。又被告酒醉駕車，因而致人死亡，其過失致死罪部分應依道路
    交通管理處罰條例第八十六條第一項之規定加重其刑。審酌被告酒醉後駕車，無
    視於其他車輛及路人之公共安全，惟被告犯後坦承犯行，態度誠懇，且與被害人
    為兄弟等一切情狀，就其所犯上開二罪，分別量處如主文所示之刑，並定其應執
    行之刑。又被告前未曾受有期徒刑以上刑之宣告，有臺灣高等法院被告全國前案
    紀錄表可徵，因一時失慮致罹刑典，犯後深具悔意，信其經此論罪科刑之教訓，
    應知警惕而無再犯之虞，本院認前開對其宣告之刑以暫不執行為適當，併予宣告
    緩刑三年，以啟自新。
據上論斷，應依刑事訴訟法第二百七十三條之一第一項、第二百九十九條第一項前段
、道路交通管理處罰條例第八十六條第一項，刑法第十一條前段、第一百八十五條之
三、第二百七十六條第一項、第五十一條第五款、第七十四條第一款，罰金罰鍰提高
標準條例第一條前段，判決如主文。
本案經檢察官林津鋒到庭執行職務。
中      華      民      國      九十三      年    十一   月 　  三十    日
                                      臺灣屏東地方法院交通法庭
                                          法  官  黃聖涵
右正本證明與原本無異。
如不服本判決應於收受本判決送達後十日內向本院提出上訴書狀，其未敘述上訴理由
者，並得於提起上訴後十日內向本院補提理由書狀（均須按他造當事人之人數附繕本
 ）「切勿逕送上級法院」
                                          書記官  滕一珍
中    華    民    國     九十三      年  　   十一      月  　 三十     日
參考法條：
中華民國刑法第一百八十五條之三：
服用毒品、麻醉藥品、酒類或其他相類之物，不能安全駕駛動力交通工具而駕駛者，
處一年以下有期徒刑、拘役或三萬元以下罰金。
中華民國刑法第二百七十六條第一項：
因過失致人於死者，處二年以下有期徒刑、拘役或二千元以下罰金。
